it: Salute e bellezza > Cura della persona > Cosmetici > Cura della pelle > Tonici e astringenti: Astringenti; Toner
pt-BR: Saúde e beleza > Cuidados pessoais > Cosméticos > Cuidados com a pele > Tonificantes e adstringentes: Adstringentes; Tônicos
es: Salud y belleza > Cuidado personal > Cosméticos > Cuidado de la piel > Tónicos y astringentes: Astringentes; Tóner
ro-RO: Sănătate și frumusețe > Îngrijire personală > Cosmetice > Îngrijirea pielii > Tonere și soluții astringente: Soluții astringente; Tonere
hu: Egészség és szépség > Személyes gondoskodás > Kozmetikumok > Bőrápolás > Tonikok és összehúzó szerek: Összehúzó szerek; Tonikok
vi: Sức khỏe và sắc đẹp > Sản phẩm chăm sóc cá nhân > Mỹ phẩm > Chăm sóc da > Dung dịch cân bằng và làm se lỗ chân lông chứa cồn: Chất làm se da; Nước cân bằng da
lt-LT: Sveikata ir grožis > Asmeninė priežiūra > Kosmetika > Odos priežiūra > Toneriai ir sutraukiančios medžiagos: Sutraukiančios medžiagos; Toneriai
zh-CN: 保健/美容/卫生/护理 > 个人护理 > 化妆品 > 皮肤护理 > 爽肤水/紧肤水: 收敛水; 爽肤水
en: Health & Beauty > Personal Care > Cosmetics > Skin Care > Toners & Astringents: Astringents; Toners
hr-HR: Zdravlje i ljepota > Osobna njega > Kozmetika > Njega kože > Toneri i astringensi: Astrigensi; Toneri
el: Υγεία & ομορφιά > Προσωπική φροντίδα > Καλλυντικά > Περιποίηση του δέρματος > Προϊόντα τόνωσης & στυπτικά προϊόντα: Στυπτικά προϊόντα; Προϊόντα τόνωσης
fr: Santé et beauté > Hygiène personnelle > Cosmétiques > Soin de la peau > Lotions toniques et astringentes: Astringents; Toniques
fi: Terveys ja kauneus > Henkilökohtainen hygienia > Kosmetiikka > Ihonhoito > Kasvovedet ja ihohuokosia supistavat kasvovedet: Ihohuokosia supistavat kasvovedet; Kasvovedet
ja: 美容・健康 > 衛生日用品 > コスメ・スキンケア > スキンケア > 収れん化粧水: アストリンゼント; トナー
tr: Sağlık ve Güzellik > Kişisel Bakım > Kozmetik > Cilt Bakımı > Tonlandırıcılar ve Sıkılaştırıcılar: Sıkılaştırıcılar; Tonikler
nb: Skjønnhet og helse > Personlig pleie > Kosmetikk > Hudpleie > Tonere og astringerende midler: Astringerende midler; Tonere
bg-BG: Здраве и красота > Лична грижа > Козметика > Грижа за кожата > Тонери и стягащи средства: Стягащи средства; Тонери
sv: Skönhet och hälsa > Personlig vård > Kosmetika > Hudvård > Toner och sammandragande produkter: Sammandragande produkter; Toner
cs: Zdraví a krása > Osobní péče > Kosmetika > Péče o pleť > Tonika a stahující přípravky: Adstringentní přípravky; Tonika
zh-TW: 保健與美容 > 個人保養 > 化妝品 > 皮膚護理 > 化妝水/收斂水: 收斂劑; 化妝水
ru: Красота и здоровье > Личная гигиена и уход за собой > Косметика > Уход за кожей > Тоники и средства для сужения пор: Средства для сужения пор; Тоники
th: สุขภาพและความงาม > ผลิตภัณฑ์ดูแลส่วนบุคคล > เครื่องสำอาง > การดูแลผิว > โทนเนอร์และยาสมานผิว: ผลิตภัณฑ์กระชับรูขุมขน; โทนเนอร์
sl-SI: Zdravje in lepota > Osebna nega > Kozmetika > Nega kože > Toniki in adstringenti: Adstringenti; Toniki
da: Sundhed og skønhed > Personlig pleje > Kosmetik > Hudpleje > Tonere og adstringerende midler: Astringerende midler; Tonere
ko: 건강/미용 > 개인 미용/위생 용품 > 화장품 > 스킨 케어 > 토너/아스트린젠트: 아스트린젠트; 토너
pl: Zdrowie i uroda > Higiena osobista > Kosmetyki > Pielęgnacja skóry > Toniki do twarzy: Środki ściągające; Tonery
pt-PT: Saúde e beleza > Cuidado pessoal > Cosmética > Cuidado da pele > Tónicos e adstringentes: Adstringentes; Tónicos
nl: Gezondheid en persoonlijke verzorging > Persoonlijke verzorging > Cosmetica > Huidverzorging > Huidtoners en -reinigers: Astringents; Toners
de: Gesundheit & Schönheit > Körperpflege > Kosmetika > Hautpflege > Reinigungswasser & Adstringentien: Adstringens; Toner
sk-SK: Zdravie a krása > Osobná starostlivosť > Kozmetika > Starostlivosť o pleť > Pleťové toniká a prípravky so sťahujúcim účinkom: Prípravky so sťahujúcim účinkom; Pleťové toniká